臺灣高等法院高雄分院刑事判決　　 93年度上更(一)字第302號
　　上　訴　人
　　即　被　告　甲○○
　　選任辯護人　吳賢明律師
　　　　　　　　吳建勛律師
　　　　　　　　黃馨儀律師
上列上訴人因違反毒品危害防制條例案件，不服臺灣屏東地方法
院90年度訴緝字第9 號中華民國90年7 月30日第1 審判決（起訴
案號：臺灣屏東地方法院檢察署89年度偵字第3300、3301、3317
、3531、3786號），提起上訴，判決後，經最高法院發回更審，
本院判決如左：
      主  文
原判決撤銷。
甲○○販賣第二級毒品，處有期徒刑拾年，褫奪公權陸年。
查獲之第二級毒品安非他命伍公斤沒收銷燬之。
      事  實
一、緣黃山河（另案審理）與綽號「牛奶」、「楊董」、「益仔
    」、「阿吉」不詳姓名成年男子，基於共同製造第二級毒品
    安非他命販賣牟利之犯意聯絡，共組安非他命製造、販賣集
    團，約定原料由「益仔」負責煉製安非他命，成品以每公斤
    新台幣（下同）20萬元之價格販售，依販售價格扣除成本後
    之2 成分配與黃山河以為報酬。渠等為製造安非他命，經「
    楊董」及「牛奶」購得酸麻黃素600 公斤，其中之300 公
    斤由「牛奶」取走，另300 公斤，則由「楊董」命「阿吉」
    者，於89年4 月初，在高雄縣仁武鄉○○○路下，將之交付
    予黃山河保管，黃山河初將之置放於其車牌號碼VA-2667 號
    小客車內，而該車平日即停置在其高雄市○○街27號16樓之
    3
    之地下停車場內，約1 週後，「楊董」復命「阿吉」自黃山
    河處取走酸麻黃素180 公斤，均用以於不詳處所煉製安非
    他命，而黃山河乃將賸餘之酸麻黃素120 公斤，藏置於其
    高雄市○○街91號14樓之2 租賃處。嗣經「牛奶」之告知，
    於89年5 月22 日 ，黃山河收受「益仔」所交付之安非他命
    成品5270公克後，將之藏放在上開清華街91號14樓之2 租賃
    處伺機販賣予甲○○。黃山河乃於同年月24日上午10時許，
    前至上開清華街91號14樓之2 租賃處，取出其中之5 公斤安
    非他命裝置在皮製公文手提袋內，旋即返回同街27號16樓之
    3
    黃山霖，2 人先開車至中山高速公路高雄市○○○○道附近
    ，再由黃山霖該5 公斤之安非他命搭載尊龍遊覽車，黃山
    河則逕自駕駛車牌號碼S3-5775 號小客車分別北上，2 人再
    於彰化交流處會合，共乘黃山河所駕駛小客車於當日下午3
    、4 時許，前往彰化市○○○路161 巷33號甲○○住處，而
    共同運輸該5 公斤之安非他命。
二、甲○○基於意圖營利販賣第二級毒品安非他命之犯意，於上
    開時地以100 萬元之價格販入上開5 公斤之安非他命，因甲
    ○○現款不足，先給付50萬元，約定尾款待轉售得款後補足
    。交易完畢，黃山河攜款偕黃山霖返回高雄，當晚黃山河即
    將上開50萬元中之45萬元交予「益仔」，賸餘之5 萬元則留
    作此次販毒酬勞。嗣黃山河為警查獲懷鉅量安非他命及製造
    安非他命工廠後，據其供述，循線於89年6 月12日，在彰化
    市○○○路161 巷33號逮捕甲○○。
三、案經法務部調查局高雄市調查處及高雄市政府警察局移送台
    灣屏東地方法院檢察署檢察官偵查起訴。
      理  由
一、訊據上訴人即被告甲○○矢口否認販賣第二級毒品安非他命
    犯行，辯稱：89年5 月24日，黃山河、黃山霖去彰化是要向
    被告借款，被告並未交易毒品安非他命，警調人員也說不確
    定那天黃山河拿的東西是安非他命，扣案之60萬元係外甥謝
    明昔的云云。
二、經查：
（一）證人黃山河對於如何與綽號「牛奶」、「楊董」、「益仔
      」、「阿吉」等人，共組安非他命製造、販賣集團，如何
      約定日後製成安非他命之利益分配；如何保管藏置酸麻
      黃素，並如何夥同其弟黃山霖分道運送5 公斤安非他命至
      彰化，以100 萬元之價格販賣予甲○○，先得款50萬元，
      將其中之45萬元交予「益仔」，賸餘5 萬元留作報酬，亦
      即事後所查扣36000 元之由來；及如何由「牛奶」提供「
      饒玉梅」
      房屋，並與「益仔」將煉製安非他命之器具搬入鳳山文衡
      路之處所等事實，業據證人黃山河於警訊專案小組訊問時
      直承不諱，嗣解送台灣屏東地方法院檢察署，其要求並待
      選任辯護人到場後，經檢察官訊問亦供稱：「是我帶專案
      小組去的（指鳳山市○○路456 號14樓）。」「（此次走
      私酸麻黃素是否為600 公斤﹖）是。」「（其中300 公
      斤安毒原料，是否綽號『牛奶』拿走﹖）是，另外300 公
      斤安毒原料是綽號『楊董』打電話叫綽號『阿吉』在仁武
      南二高附近交予我，我把它帶去我家清華街91號14樓之2
      租居處，另未查獲180 公斤酸麻黃素，『楊董』又叫『
      阿吉』來拿走。」「（在89年5 月24日有與黃山霖帶5 公
      斤安非他命出售他人﹖）是，但是我自己帶去彰化，我自
      己開車載去，黃山霖坐尊龍野雞車到彰化，他再打電話給
      我，我再去載他去找一位朋友，『牛奶』交待叫我拿5公
      斤安非他命予這位朋友。」等語明確（見89年偵字第3300
      號卷第26頁至27頁），隨後經檢察官聲請羈押，於原審訊
      問時供稱：「（酸麻黃素）300 公斤，我放在後行李廂
      及後座。」「過幾天『楊董』打電話來說『阿吉』會來拿
      180 公斤，沒多久『阿吉』也真的來搬走。」「（89年5
      月22日（按為24日之誤）去彰化何事﹖）是綽號『牛奶』
      來電話說『益仔』有5 公斤安非他命要交給綽號『雞母』
      之人，『雞母』住彰化交流道下旁之一棟透天式之房屋。
      」、「叫你去交貨有何代價﹖）『雞母』叫我轉交『益仔
      』50萬元，我就先借5 萬元。」「（為何黃山霖在彰化﹖
      ）他坐遊覽車上彰化，我有跟他講我也會到彰化，我們會
      合後，我們去找『雞母』，我有告訴山霖我是要去交安非
      他命給『雞母』，之後才回家。」等語無訛（見原審89年
      度聲字第79號卷）。此項共同被告所為之陳述，雖未具
      結，但依刑事訴訟法第7-3 條之規定，此項於中華民國92
      年1 月14日修正通過之刑事訴訟法施行前，已依法定程序
      進行之訴訟程序，其效力不受影響，自得為本案之證據。
      且證人黃山河遭埋伏之專案小組警調人員逮捕，並自其身
      上起出該安非他命150 公斤，並在其高雄市○○街91 號
      14樓之2 租賃處查扣安非他命120 公克、酸麻黃素60
      包共重約120 公斤、磅秤1 台、電話簿1 冊及販賣所得之
      賸餘現款36000 元（詳如附表編號2 、4 、5 至7 所示）
      ，及在其承租高雄縣鳳山市○○路456 號14樓處，扣得如
      附表編號3 、8 至28所示之物可資佐證。而本件扣案如附
      表所示之物品，經法務部調查局檢驗結果，詳如該附表所
      載，又經檢視鳳山市○○路456 號14樓處查獲之黑水、加
      熱裝置、低溫冰箱、過濾裝置等，均係製作甲基安非他命
      後段過程中，所需之必要器材設備，故本案係一中型之後
      段製造甲基安非他命工廠，均有該局89年6 月17日（89
      ）陸（1）安 第00000000號檢驗通知書1 紙可稽。此外，
      並有查獲證物啟封紀錄2 份、初步鑑驗報告單、查獲照片
      30張、扣押物清單4 份、製造安非他命第3 階段工廠現場
      配置圖、蒐證清冊之照片23張附卷足佐。
（二）雖證人黃山河嗣於檢察官偵訊時改稱：「（89年5 月24日
      有帶5 公斤安非他命去彰化﹖）我不知道那是安非他命，
      是『牛奶』包好叫我拿過去。」云云（見89 年 偵字第
      3300號卷第42頁背面及52頁背面）。於原審及本院並辯稱
      在清華街租賃處有遭刑求，嗣後並一概否認製造及販賣安
      非他命之犯行。惟證人黃山河就違反毒品危害防制條例之
      犯行，歷經警、偵程序未有隻字片語提及遭警、調人員刑
      求之情事，且證人黃山河於偵查中之自白，係於要求並俟
      選任辯護人到場之情況下所坦承者，則證人黃山河顯詳知
      自身之權益，亦當知自白犯行之不利益，乃其於無顯著誘
      因之情況下，竟直承不諱，倘非事實，殆不致如此。且證
      人黃山河於警訊及高雄市調查處之調查筆錄，係出於證人
      黃山河自由意識，並無刑求非法取供等情事，亦經證人即
      承辦警調人員陳志雄、劉建軍、邱耀輝分別於本院90年上
      訴字第169 號、278 號黃山河、黃山霖違反毒品危害防制
      條例案件，審理中證述明確，至證人黃山河辯稱其在清華
      街租賃處，為警調人員逮捕之時，遭以膠帶矇眼灌水刑求
      ，有員警謝總銘看見，並要求刑求之人將其膠帶撕下一節
      ，此經證人謝總銘於原審到庭結證並無此事，除此而外，
      證人黃山河無能舉任何證據方法供本院調查審認，所辯自
      難採信。又證人黃山河遭逮捕時，自其身上起獲安非他命
      150 公斤，載有「456 號14樓」之力房屋七賢加盟店紙
      條1 張、鑰匙1 串及「饒玉梅」
      號14樓之2 該址早為專案小組警調人員監視，隨即上樓逕
      行搜索，查獲煉製安非他命之原料酸麻黃素120 公斤及
      安非他命成品120 公克，獨缺中間製成之工廠，遂加追查
      質問上開「456 號14樓」何作用﹖初時，證人黃山河閉口
      不提，經警調人員曉以縱使不講，透過紙條上資料及「饒
      玉梅」
      情，證人黃山河始供述上開
      警調人員前往鳳山市○○路456 號14樓處查緝，供承其協
      助「益仔」將器具設備搬入該址之事實，上開情事，均經
      證人即專案小組調查員劉建軍於原審及本院證述綦詳。本
      件破獲安非他命製造工廠，及直接依據證人黃山河之供述
      ，而其之所以吐實，係因警調人員據查獲事證推衍結果之
      曉諭，偵辦過程與事理無違，難信警調人員有刑求逼供之
      情事。況倘如證人黃山河所稱伊幫「牛奶」租屋，不知其
      何用云云，其具狀稱「誰知道進去（指鳳山文衡路處所）
      有這麼多的工具和東西，當時我也嚇呆了」，表示其驚訝
      異常，則其遭警調人員逮捕當時，諒不知該址為安非他命
      製造工廠，其明白供出該址，當無不利之處，則理應不待
      曉諭即予指明為是，而警訊人員亦顯無非法取供之必要，
      而證人黃山河初則刻意隱瞞，俟調查人員曉諭後，始帶同
      警調人員前往足見情虛，其知該址作為製造安非他命之用
      無疑。再者，證人黃山河初於解送檢察官訊問時，要求律
      師並待其到庭之情況下，就遭警調人員刑求或警調偵查過
      程有若何瑕疵等情，未置一詞，於隨後原審為是否押裁
      定之訊問時亦同，甚而均自白犯行，殊難信警調人員於偵
      辦過程中，有侵害其權利之情事。況且黃山河警調訊問過
      程全程錄影，唯見證人黃山河神色自然，未有絲毫痛苦或
      不適之表情，亦經原審（89年訴字第406號）勘驗訊問錄
      影帶無訛，製有勘驗筆錄附卷可佐，在在顯示證人黃山河
      所辯遭警刑求云云，要屬脫罪之詞，無可採信。
（三）證人黃山河於89年5 月24日攜帶5 公斤安非他命，交由知
      情之其弟黃山霖搭載尊龍遊覽車，黃山河則逕自駕駛小客
      車分別北上，2 人再於彰化交流道處會合，共乘黃山河所
      駕駛小客車前往甲○○住處，由黃山河將該5 公斤安非他
      命以100 萬元之價格販賣予甲○○，因甲○○現款不足，
      先給付50萬元，再攜款偕黃山霖返回高雄，將其中之45萬
      元交予「益仔」，剩餘之5 萬元則留作此次販毒酬勞等情
      ，此據證人黃山河於高雄市調查處、警訊、檢察官偵訊時
      及原審押訊問時坦承不諱，且關於證人黃山河於89年5
      月24日之行程，自其高雄市○○街住處出門前往鄰近同街
      租賃處，復折返住處，旋同證人黃山霖開車前至九如路交
      流道，由證人黃山霖攜手提袋1 只，2 人分道北上彰化交
      流道處會合，隨後一同前往彰化市○○○路甲○○住處，
      嗣並同車返回高雄等事實，均為證人黃山河、黃山霖所是
      認，核與被告甲○○警訊供稱：89年5 月24日下午，黃山
      河、黃山霖兄弟有去伊彰化住處等情相符，並經證人即跟
      監之專案小組警調人員林仁傑、陳志雄及劉建軍分別於原
      審及本院證述屬實，且證人劉建軍並證稱：黃山河進入清
      華街租賃處所拿的皮製公文手提袋看起來是扁的、空的，
      不久出來，手提袋的上方是寬的，裝滿東西的樣子等情。
      茲以證人黃山霖手提袋內之物乃證人黃山河自租賃處所取
      出，而該處主要除作藏置酸麻黃素及安非他命外，別無
      他用，其未住該處一節，復為證人黃山河所陳，證人黃山
      河、黃山霖於上開取物後之密接時空下前往彰化，且渠2
      人此行之起始地、路線、目的地別無二致，竟煞費週章分
      道而行再予會合，行徑實難以常情忖度，而證人黃山河事
      後所辯之有事不能搭載黃山霖云云，證人黃山霖所辯之欲
      訪友人未能聯繫得上云云，不唯俱無任何事證可佐，且證
      人黃山河驅車下彰化交流道後，隨即搭載證人黃山霖一同
      前往甲○○住處，亦未見有其所謂之要事，所辯顯然虛妄
      ，證人黃山河事後翻異，要屬飾卸之詞，委無可採。次查
      ，扣案現款36000 元之由來及用途，雖證人黃山河事後以
      供女兒繳註冊費之用，並稱：「我向我母親『拿了36000
      元，我都尚未花用』」云云（見原審卷第27頁），惟訊據
      證人黃山河之母陳秀足則否認，斯時，經同庭庭訊之證人
      黃山霖提示道：「法官問妳有沒有拿五萬元給黃山河」等
      語，證人陳秀足始改口稱伊「拿5 萬元整」在家中給黃山
      河，並經證人黃山霖同聲附和（見原審卷第184 頁），查
      證人黃山河之初供可採前已論述，此部分辯解，互核亦見
      歧異，皆無可採信，此36000 元確為黃山河販毒所得之部
      分贓款明甚。證人黃山河夥同黃山霖帶5 公斤安非他命
      至彰化販售予甲○○之事實，乃破獲證人黃山河持有大量
      酸麻黃素、安非他命及製造工廠後，據證人黃山河出於
      自由意識下之自白，誠然案發當日因警調人員之礙於時機
      未成熟，致未敢輕妄立予查緝，未查獲任何安非他命可憑
      ，惟就本件分自證人黃山河身上及其清華街租賃處起出15
      0 公克、120 公克之安非他命，其復供稱初時係得有5270
      公克之安非他命；扣案之款36000 元，由來於甲○○所付
      安非他命部分價款50萬元，轉交其中之45萬元予「益仔」
      ，再經花用所賸；證人黃山河牽涉製造安非他命原料與工
      廠，有取得鉅量安非他命之管道，而鉅量安非他命除轉手
      外，殆無僅供己身施用可能；證人黃山河、黃山霖手足情
      深，證人黃山河絕無無端將證人黃山霖牽扯入運送毒品犯
      行可能及前揭合理懷疑人貨（安非他命）分離運輸販賣之
      特異行止等事證，且衡諸證人黃山河收受「益仔」所交付
      之安非他命未有對價，嗣轉售後得有5 萬元之利益，足見
      其營利之意圖，揆諸前揭據證認事之說明，證人黃山河販
      賣安非他命予甲○○，並夥同證人黃山霖共同運輸之事實
      ，堪予認定。
（四）證人黃山河、黃山霖與甲○○彼此熟知而為舊識，此為證
      人黃山河、黃山霖所是認，證人黃山河就攜帶安非他命至
      彰化並交付他人1 節，迭次供承在卷，惟就交付之對象則
      諱稱為「1 位朋友」或「雞母」云云，而其所指者即為甲
      ○○，亦據證人黃山河於甲○○到案後指認無訛。茲證人
      黃山河於甲○○未經逮捕到案前，隱諱其人之真實姓名與
      資料，諒係為避免連累甲○○之故，而證人黃山河既知偏
      袒甲○○，當無不對其弟即證人黃山霖特加維護之理，乃
      其非唯未避免牽扯證人黃山霖入內，竟復直言不利證人黃
      山霖之事證，其證明力實無可置疑，洵堪採信。惟細究證
      人黃山河前揭所載關於不利黃山霖之供述，均乃「請他（
      指被告黃山霖）幫我『運送』安非他命至彰化」、「（黃
      山霖幫你運送前述5公斤安非他命，他是否知情﹖有無運
      ，故沒有計較這個。」、「（既然黃山霖知道你有販賣安
      非他命牟利之情，是否知悉你有參與製造安非他命之情﹖
      ）他不知道。」「（為何黃山霖在彰化﹖）他坐遊覽車上
      彰化，我有跟他講我也會到彰化，我們會合後，我們去找
      『雞母』，我有告訴山霖我是要去交安非他命給『雞母』
      ，之後才回家。」等語（見警調筆錄及本院89年度聲字
      第79號卷），參以被告黃山河之就販毒所得現款50萬元之
      去向，未有分配予被告黃山霖者，而所謂「販賣毒品」，
      應指參與實施洽談毒品交易之種類、數量、價格、時間、
      地點、直接、間接轉手毒品之交付或價金之收受等事實，
      或事前謀議或事後分贓而言。本件證人黃山霖雖知所攜至
      彰化者乃毒品安非他命，而於證人黃山河與甲○○交易時
      其人在場，復為甲○○所供陳，然依對證人黃山霖最屬不
      利之證人黃山河之供述，其亦僅止於「幫我運送；他知道
      我販賣安非他命牟利，不知道我有參與製造安非他命；酬
      金方面，因我們是兄弟，故沒有計較這個。」而已，訊據
      證人劉建軍亦證稱：從立案到破獲之過程中，黃山霖除5
      月24日之舉止外，無其他不法事證等語明確（見本院90
      年上訴字第169號卷第299頁至300頁）。是於查無黃山霖
      自該次毒品交易中獲取利益，進而認定其具營利意圖之積
      極事證，及亦無謀議共同販毒之事證得為嚴格證明之情況
      下，欲認定黃山河、黃山霖共同販賣毒品，綜觀全案卷證
      ，其證明力容嫌薄弱，不足以為其不利之認定。而證人黃
      山霖就安非他命雖屬知情並予運送，然實際負責該次毒品
      交易者乃證人黃山河，此由證人黃山河自收受酸麻黃素
      原料保管伊始，至收受煉製之成品藏置，所接觸者概為該
      集團之「牛奶」、「楊董」、「益仔」、「阿吉」等人，
      未見證人黃山霖有若何之謀議犯罪計劃或實施犯罪之角色
      分工或分受利益等事實，可見證人黃山霖乃臨時偶然而為
      安非他命之運輸。又證人黃山霖雖知黃山河販賣安非他命
      ，然其無負防止其兄販毒之義務，其消極地不予阻止證人
      黃山河販毒或共同運輸，對於證人黃山河之逃避查緝遂行
      其販賣毒品犯行，核屬施以相當程度之助，是證人黃山霖
      就本件5公斤安非他命所參與，乃幫助證人黃山河販賣毒
      品並共同運輸之事實，堪可認定。
（五）本件在被告甲○○之彰化市○○○路161 巷33號住處，查
      扣之69萬元現款，其中9 萬元在被告甲○○身上起出，賸
      餘之60萬元係在1 樓會計處搜出，據會計說60萬元係甲○
      ○交付等情，業經證人即刑大分隊長陳志雄證述在卷，亦
      有搜索扣押證明筆錄可佐。至於上開現款之歸屬，初於警
      訊時，同案被告蔡伍賢（原審判決無罪）供稱：9 萬元為
      我所有，寄放在甲○○身上，其餘60萬元我不知係何人所
      有等語，被告甲○○則供稱：69萬元是伊外甥謝明昔所有
      云云，嗣於偵訊時，同案被告蔡伍賢供述同前。被告甲○
      ○則改稱：9 萬元是蔡伍賢所有，60萬元係謝明昔所有云
      云。惟訊據證人謝明昔於原審供述：「是我的錢放在她（
      指甲○○）那裡，是60萬元，是我向彰化十信貸款的，是
      以我太太陳如清名義在四月份貸出來的，是領現款超過60
      萬元，大概是7 、80萬元，我是將錢在那天（指89年6 月
      12日）上午，在公司交給我阿姨。」云云，旋又改稱：「
      （你交給他多少錢﹖）整整60萬元，我是平常業務上的進
      帳，累積起來有60萬元，準備還張明裕的借款，我是要還
      張明裕，全部都要還他，是因為我與他合作彰化、和美、
      伸港的土木工程的錢，那筆錢是他先借給我100 多萬元，
      我還他約剩80幾萬元。」云云（原審卷第86頁及87頁）。
      被告甲○○未曾指明60萬元係同案被告蔡伍賢所有，此與
      被告蔡伍賢自始否認擁有該60萬元之供述相符，堪認該60
      萬元非蔡伍賢所有。再查，本件彰化市○○○路161 巷33
      號處，為謝明昔所承租無償出借予被告甲○○居住使用，
      而同案被告蔡伍賢因與被告甲○○同居該處，係寄人籬下
      ，則該處所應認被告甲○○管領，雖該筆60萬元由被告甲
      ○○管領處搜扣，被告甲○○又辯稱60萬元為謝明昔所有
      ，謝明昔對該60萬元之由來，一則稱貸得款項；一則改稱
      業務上之進帳，前後供述雖有出入，惟尚乏確切證據足認
      該60萬元係被告甲○○販賣毒品之所得。
（六）被告甲○○購入高達5 公斤之鉅量安非他命，無僅供自身
      施用之可能及國家為杜絕毒品之氾濫，對於查緝販賣毒品
      之政策，無不嚴加執行，販賣毒品罪又係重罪，設若無利
      可圖，絕無甘冒重典牽涉其中之理，被告甲○○意圖營利
      購入鉅量安非他命犯行，洵堪認定。
（七）至於另案綽號「牛奶」之林明祥因黃山河之供述，被檢察
      官認定涉犯製造、販賣安非他命後，經原審及本院判決無
      罪在案，雖有本院90年上訴字第950 號刑事判決足憑，惟
      林明祥綽號「牛奶」，惟是否為本件之牛奶，而獲判無罪
      ，尚不足以認定證人黃山河之警、調供述不實在，遽為有
      利被告未販毒之有利證據。
三、查安非他命係毒品危害防制條例第二條所稱之第二級毒品，
    核被告甲○○所為，係犯毒品危害防制條例第四條第二項之
    販賣第二級毒品罪。
四、原審予以被告論罪科刑，固非無見，惟查原審判決認定扣案
    之60萬元，係被告甲○○販毒所得，既乏確切證據，已如前
    述，容有未當；又毒品危害防制條例第18 條 第1 項前段所
    規定查獲之毒品，不問屬於犯人與否，均沒收銷燬之，乃刑
    法第38條第1 項第1 款之特別規定，此所稱「查獲」之毒品
    ，係指有罪判決書於事實欄內，已經認定為被告有罪事實之
    毒品，即足當之，不以經當場搜索扣押者為必要，倘未能證
    明業已滅失，即應依該特別規定諭知沒收銷燬，原判決就此
    部分未併為沒收銷燬之諭知，亦有未當。被告上訴意旨，仍
    執前詞，否認販賣安非他命，指摘原判決不當，雖無理由，
    惟原判決既有上開可議之處，自應由本院予以撤銷改判。爰
    審酌被告無視國家禁絕毒品政策，販賣鉅量毒品，戕害國人
    身心，對國家社會之傷害可謂至深且鉅，犯後否認犯行，未
    見悔意，態度不佳等一切情狀，量處如主文第二項所示之刑
    ，並依其犯罪之性質，認有褫奪公權之必要，併宣告褫奪公
    權6 年。查獲之第二級毒品安非他命5 公斤，依毒品危害防
    制條例第18條第1 項規定，不問屬於犯人與否沒收銷燬之。
五、公訴意旨另以：甲○○及蔡伍賢二人於取得安非他命後，基
    於概括之犯意聯絡，在彰化縣市之不詳地點，連續販賣安非
    他命多次予不特定之人，事為專案小組跟監查悉並循線查獲
    ，認被告甲○○此部分所為，亦連續涉犯毒品危害防制條例
    第4 條第2 項之販賣第二級毒品罪嫌云云。訊據被告甲○○
    矢口否認有上開犯行，辯稱：並未販賣安非他命云云。經查
    公訴人雖就此部分提起公訴，但並未舉證以實其說，本院遍
    查卷宗，亦查無被告販賣安非他命之證據，雖該5 公斤之安
    非他命於被告被查獲時並未當場搜索扣押，但並不能因此即
    推定被告已連續多次將之販賣於不特定之人，此外本院復查
    無其他確切之證據足資證明被告有上開犯行，被告此部分被
    訴犯罪尚屬不能證明。因公訴人認此部份與上開有罪部分有
    連續犯之裁判上一罪關係，此部分爰不另為無罪之諭知。
六、至臺灣高雄地方法院檢察署就91年度偵字第23號（即90年度
    偵字第14910 號）移送併辦案件部分，經查併案部分查獲之
    時間為89年11月25日，被告甲○○供稱係查獲前1 日所購入
    ，距本件販賣安非他命之犯行（89年5 月24日）時隔約6月
    ，已不足認被告甲○○係基於時間緊接之概括犯意所為。再
    者，據被告甲○○供述上開安非他命，係向一綽號「阿吉」
    者購入，非購自黃山河，該阿吉之男子約3 、40歲，阿吉的
    之用，並未販賣於他人云云。又以法務部調查局現有之技術
    ，無法就2 份安非他命之主成分以外之微量成分是否相同，
    或2 者出自同一原料或製程作鑑定，有該局90年6 月8 日
    陸(一)字第90035439號函附卷可稽（原卷第127 頁），亦乏證
    據證明上開併案查扣之安非他命與前揭論罪部分，來源同一
    。又被告既否認有上開販賣安非他命犯行，雖證人蔡嫦瑜於
    警詢中證稱黃榮展當場被查獲並扣押之安非他命是黃榮展向
    被告所購買的等語，惟其於檢察官偵查及原審審理中則改稱
    是被告甲○○拿給其施用，並非販賣；證人黃榮展於警詢、
    檢察官偵查及原審審理中亦一致證稱並未向被告購買安非他
    命；尚難以證人蔡嫦瑜於警詢中審判外之陳述，遽為被告不
    利之認定。而被告被查獲並當場扣押之安非他命雖有10包，
    驗後毛重為223.25公克，數量雖多，但被告既有施用安非他
    命之習性，該扣押之安非他命仍不足以推定係意圖販賣而購
    入，尚無從證明被告有販賣安非他命之行為。是併案部分與
    本件論罪部分，並無裁判上一罪關係，本院無從併予審理，
    應退還檢察官另行偵辦。
據上論結，應依刑事訴訟法第第369 條第1 項前段、第364 條、
第299 條第1 項前段、毒品危害防制條例第4 條第2 項、第18條
第1 項、刑法第11條前段、第37條第2 項，判決如主文。
本案經檢察官張金塗到庭執行職務。
中    華    民    國    94    年    2    月    3    日
                  刑事第九庭   審判長法  官  張明松
                                     法  官  郭玫利
                                     法  官  任森銓
以上正本證明與原本無異。
如不服本判決應於收受本判決後10日內向本院提出上訴書狀，其
未敘述上訴理由者，並得於提起上訴後10日內向本院補提理由書
狀（均須按他造當事人之人數附繕本）「切勿逕送上級法院」。
中　　華　　民　　國　　94　　年　　2 　　月　　3 　　日
                                      書記官  蘇恒仁
附錄：本判決論罪科刑法條：
毒品危害防制條例第4條第2項：
製造、運輸、販賣第2 級毒品者，處無期徒刑或7 年以上有期徒
刑，得併科新臺幣700 萬元以下罰金。
毒品危害防制條例第18條第1項：
查獲之第1 、2 級毒品及專供製造或施用第1 、2 級毒品之器具
，不問屬於犯人與否，均沒收銷燬之；查獲之第3 、4 級毒品及
製造或施用毒品之器具，無正當理由而擅自持有者，均沒入銷燬
之。但合於醫藥、研究或訓練之用者，得不予銷燬。
附表：
┌───┬────────┬───────────┬─────┐
│編  號│物 品 名 稱     │數 量 或 重 量        │ 備  註   │
├───┼────────┼──────┬────┼─────┤
│  1   │安非他命        │1包，重約150│合計驗後│自被告黃山│
│      │                │公克。      │淨重595.│河身上起獲│
│      │                │            │4公克， │          │
│      │                │            │包裝重26│          │
│      │                │            │點3公克 │          │
├───┼────────┼──────┤，平均純├─────┤
│  2   │安非他命        │1包，重約120│度100分 │自高雄市清│
│      │                │公克。      │之85.34 │華街91號14│
│      │                │            │，純質淨│樓之2處起 │
│      │                │            │重508.11│獲        │
│      │                │            │公克。  │          │
├───┼────────┼──────┤        ├─────┤
│  3   │安非他命        │1包，重約370│        │自高雄縣鳳│
│      │                │公克。      │        │山市○○路│
│      │                │            │        │456號14樓 │
│      │                │            │        │處起獲    │
├───┼────────┼──────┼────┼─────┤
│  4   │鹽酸麻黃素      │60包，每包重│合計驗後│自高雄市清│
│      │                │約2公斤，合 │淨重114 │華街91號14│
│      │                │計重約120公 │斤，    │樓之2處起 │
│      │                │斤。        │包裝重6 │獲        │
│      │                │            │公斤。  │          │
├───┼────────┼──────┴────┤          │
│  5   │磅秤            │1台                   │          │
├───┼────────┼───────────┤          │
│  6   │電話簿          │1冊                   │          │
├───┼────────┼───────────┤          │
│  7   │現金            │新台幣36000元         │          │
├───┼────────┼───────────┼─────┤
│  8   │冰箱            │1台                   │自高雄縣鳳│
│      │                │                      │山市○○路│
│      │                │                      │456號14樓 │
│      │                │                      │處起獲，下│
│      │                │                      │同。      │
├───┼────────┼───────────┼─────┤
│  9   │不銹鋼鍋        │4個                   │有甲基安非│
│      │                │                      │他命殘留  │
├───┼────────┼───────────┼─────┤
│  10  │活性碳          │2包                   │          │
├───┼────────┼───────────┼─────┤
│  11  │陶瓷濾斗        │1個                   │有甲基安非│
│      │                │                      │他命殘留  │
├───┼────────┼───────────┼─────┤
│ 12   │濾瓶            │2個                   │有甲基安非│
│      │                │                      │他命殘留  │
├───┼────────┼───────────┼─────┤
│ 13   │真空馬達        │1具                   │          │
├───┼────────┼───────────┼─────┤
│ 14   │瓦斯爐          │2具                   │          │
├───┼────────┼───────────┼─────┤
│ 15   │瓦斯桶          │1桶                   │          │
├───┼────────┼───────────┼─────┤
│ 16   │濾紙            │1包                   │          │
├───┼────────┼───────────┼─────┤
│ 17   │吸水紙          │2捲                   │          │
├───┼────────┼───────────┼─────┤
│ 18   │風扇            │2台                   │          │
├───┼────────┼───────────┼─────┤
│ 19   │塑膠濾盒        │4個                   │有甲基安非│
│      │                │                      │他命殘留  │
├───┼────────┼───────────┼─────┤
│  20  │塑膠容器        │9個                   │有甲基安非│
│      │                │                      │他命殘留  │
├───┼────────┼───────────┼─────┤
│ 21   │塑膠量杯        │1個                   │有甲基安非│
│      │                │                      │他命殘留  │
├───┼────────┼───────────┼─────┤
│ 22   │勺子            │3個                   │有甲基安非│
│      │                │                      │他命殘留  │
├───┼────────┼───────────┼─────┤
│ 23   │網子            │1張                   │          │
├───┼────────┼───────────┼─────┤
│ 24   │酸鹼檢驗盒      │2盒                   │          │
├───┼────────┼───────────┼─────┤
│ 25   │磅秤            │1台                   │          │
├───┼────────┼──────┬────┼─────┤
│ 26   │安非他命半成品  │3桶，各重約 │合計驗後│有甲基安非│
│      │（黑水）        │15、10、14  │淨重36公│他命成分  │
│      │                │公斤        │斤，桶重│          │
│      │                │            │3公斤， │          │
│      │                │            │平均純度│          │
│      │                │            │100分之 │          │
│      │                │            │35.35， │          │
│      │                │            │純質淨重│          │
│      │                │            │12點73公│          │
│      │                │            │斤。    │          │
│      │                │            │        │          │
├───┼────────┼──────┼────┼─────┤
│ 27   │過濾後之濾紙與活│1桶         │驗後淨重│有甲基安非│
│      │性碳渣          │            │16公斤，│他命成分  │
│      │                │            │桶重2公 │          │
│      │                │            │斤，平均│          │
│      │                │            │純度100 │          │
│      │                │            │分之3點 │          │
│      │                │            │77，純質│          │
│      │                │            │淨重603 │          │
│      │                │            │公克。  │          │
│      │                │            │        │          │
├───┼────────┼──────┴────┼─────┤
│ 28   │玻璃製攪拌棒    │2枝                   │          │
└───┴────────┴───────────┴─────┘
                                                                      ＡＤ
